臺灣花蓮地方法院刑事判決　　　　　　　　　　　　　九十一年度易字第二六號
　　公　訴　人　臺灣花蓮地方法院檢察署檢察官
　　被　　　告　甲○○　男　三.
右列被告因竊盜案件，經檢察官提起公訴（九十一年度偵字第一一九二號），本院判
決如左：
    主  文
甲○○竊盜，處有期徒刑參月，如易科罰金，以參佰元折算壹日。扣案之鑰匙一支，
沒收。
    事  實
一、甲○○曾於民國八十八年間因竊盜案件，經本院判處有期徒刑一年二月，甫於九
    十一年二月一日假釋，其於假釋期間，竟意圖為自己不法之所有，於九十一年三
    月二十三日上午八時三十分許，在花蓮縣花蓮市○○路二十九號榮民之家車棚內
    ，持自備之鑰匙一支，竊取乙○○所有車牌號碼ＲＥＷ─六六Ｏ號之輕機車，得
    手後留供己用。嗣於同日上午十一時五十五分許，騎乘該機車行經花蓮市民光四
    一五號前，為警查獲，並扣得上開鑰匙。
二、案經花蓮縣警察局花蓮分局移送臺灣花蓮地方法院檢察署檢察官偵查起訴。
    理  由
一、訊據被告甲○○矢口否認有為右揭竊盜犯行，辯稱：該機車係九十一年三月二十
    三日上午六時許，在丙○○住處借得騎用，並非伊竊得云云。經查，被告於偵查
    中先辯稱丙○○於伊查獲當日上午八、九時許交該機車予伊使用，後於本院中則
    辯稱係當日凌晨交付該車，嗣又改稱該日上午六時許借得該車，其說詞反覆，已
    不足採信。且查，該機車係乙○○所有，乙○○於九十一年三月二十二日將該車
    借予彭蓮安使用，其並未輾轉借予他人，嗣於同月二十三日上午八時三十分左右
    發現失竊，然彭蓮安及乙○○於上午八時許，仍看見該車停放於車棚內等情，業
    據證人乙○○到庭證述在卷，是以，被告辯稱該機車係查獲當日上午六時許，由
    丙○○將該車交予伊騎用等詞，顯非實在。又本院傳喚、拘提丙○○雖未到庭，
    然證人丙○○於偵查中到庭證稱：我並沒有交機車給甲○○使用等語（見偵查卷
    第三四至三五頁），且被告於警訊中業已坦承其以舊機車鑰匙發動竊取等情不諱
    ，被告於本院審理中雖對此辯稱：係警員要伊承認云云，然被告甫假釋出獄，當
    知若有再犯他罪，恐遭法院撤銷假釋，攸關其利害關係甚重，依其智識程度，豈
    會輕易為違背其意願之供述，故被告上開所辯，不足採信。此外，復有贓物領據
    一紙、照片三張、現場圖一份附卷及扣案之鑰匙一支可憑，本件事證明確，被告
    犯行堪以認定，應依法論科。
二、核被告甲○○所為，係犯刑法第三百二十條第一項竊盜罪。爰審酌被告之素行不
    佳，甫假釋出獄仍犯罪，竊盜所得財物之價值，被告竊得機車後旋為警查獲，被
    害人之受損情形尚輕及犯罪後未坦承犯行等一切情狀，量處如主文所示之刑，並
    諭知易科罰金之折算標準，以示儆懲。扣案之鑰匙一支為被告所有，供本件竊盜
    所用之物，此業據被告供明在卷（見警卷第六頁），爰依刑法第三十八條第一項
    第二款規定宣告沒收。
據上論斷，應依刑事訴訟法第二百九十九條第一項前段，刑法第三百二十條第一項、
第四十一條第一項、第三十八第一項第二款，罰金罰鍰提高標準條例第一條前段、第
二條，判處如主文。
本案經檢察官林英正到庭執行職務。
中      華      民      國    九十一    年     十二     月    三十一    日
                              臺灣花蓮地方法院刑事庭
                                  法  官  鄭  培  麗
右正本證明與原本無異。
如對本判決不服，應於送達後十日內，向本院提出上訴狀。（應抄附繕本）告訴人或
被害人如對於本判決不服者，應具備理由請求檢察官上訴，其上訴期間之計算係以檢
察官收受判決正本之日期為準。
                                  法院書記官
中      華      民      國    九十二    年      一      月      三      日
附錄本判決論罪之法律條文：
刑法第三百二十條第一項：
意圖為自己或第三人不法之所有，而竊取他人之動產者，為竊盜罪，處五年以下有期
徒刑、拘役或五百元以下罰金。
